臺灣屏東地方法院刑事判決　　　　　　　　　　　　九十一年度易字第一五五號
　　公　訴　人　臺灣屏東地方法院檢察署檢察官
　　被　　　告　甲○○
右列被告因毒品危害防制條例案件，經檢察官聲請簡易判決處刑（九十一年度毒偵字
第六三八、六六三號），及移送併辦（九十一年度毒偵字第一○八九號），本院潮洲
簡易庭認為不宜以簡易判決處刑，移由本院刑事庭改依通常程序審理，茲判決如左：
    主  文
甲○○連續施用第二級毒品，累犯，處有期徒刑捌月，扣案之安非他命貳包（毛重分
別為零‧柒公克、零‧公克）均沒收銷燬之。
    事  實
一、甲○○前因施用毒品案件，經本院民國八十七年度毒聲字第六二八號裁定送勒戒
    處所觀察、勒戒，嗣有繼續施用傾向，經本院八十七年度毒聲字第七九二號裁定
    強制戒治，再經本院八十八年度毒聲字第四三二號裁定停止強制戒治付保護管束
    ，保護管束期滿後經臺灣屏東地方法院檢察署檢察官於八十八年十一月三日以八
    十八年戒毒偵字第一一○號不起訴處分確定。其因違反麻醉藥品管理條例案件，
    於八十一年五月二十五日經本院八十一年訴字第一五四號分別判處有期徒刑五年
    二月、四月確定，並定應執行刑五年四月，於八十一年七月二日入監執行，於八
    十三年二月五日假釋出監；復因違反麻醉藥品管理條例及搶奪案件，於八十三年
    十一月五日經台灣彰化地方法院八十三年度訴字第一五四七號分別判處有期徒刑
    四月、一年確定，並定應執行刑一年二月，於八十三年十一月二十五日入監執行
    有期徒刑一年二月，於八十四年十月六日執行完畢，惟前開假釋亦因此而撤銷，
    故於八十四年十月七日接續執行前開假釋之殘刑，於八十五年八月十日再經假釋
    出監，其後又因撤銷假釋，於八十八年三月二十三日再入監執行假釋之殘刑，於
    九十年五月三十一日縮刑期滿執行完畢。詎猶不知悛悔，於臺灣屏東地方法院檢
    察署檢察官八十八年度戒毒偵字第一一○號不起訴處分後五年內，復另基於施用
    第二級毒品之概括犯意，自九十年八月底起至九十一年九月四日止（起訴書載為
    自九十年八月三日起，詳後述），約每一週一次，連續在屏東縣枋寮鄉○○村○
    ○路三巷一七號住處或屏東縣枋寮鄉○○村○○路一六七號友人住處等地施用第
    二級毒品安非他命多次。其於九十一年六月二十二日三時二十五分為警於屏東縣
    佳冬鄉台十七線南下佳冬加油站前查獲，並扣得安非他命一包（毛重○‧七公克
    ）；又於九十一年九月六日十四時三十分許為警於屏東縣枋寮鄉○○村○○路一
    六七號處查獲，扣得吸食器一組、玻璃吸管三支、安非他命一包（毛重○‧三公
    克）。
二、案經屏東縣政府枋寮分局報告臺灣屏東地方法院檢察署偵查起訴及移送併辦。
    理  由
一、右揭犯罪事實，均為被告甲○○於本院審理時坦承不諱。且被告於九十一年四月
    十三日（起訴書誤載為九十年四月十三日）所採尿液，經檢驗呈甲基安非他命陽
    性反應；又於九十一年六月二十二日所採尿液，經檢驗亦呈甲基安非他命陽性反
    應；再於九十一年九月六日所採尿液，仍呈甲基安非他命陽性反應；此有屏東縣
    衛生局煙毒及麻醉藥品委託檢驗結果通知書尿液檢驗成績書三份在卷可稽。另被
    告於九十一年六月二十二日為警查獲扣案之毒品一包（毛重○‧七公克），經屏
    東縣警察局枋寮分局檢驗呈安非他命反應，此有屏東縣警察局枋寮分局查獲涉嫌
    毒品危害防制條例案件毒品初步鑑驗報告單、屏東縣警察局枋寮分局函文各一份
    在卷可據。是被告自白核與事實相符，堪予採信。本件事證明確，被告犯行洵堪
    認定，應依法論科。
二、按安非他命為第二級毒品，毒品危害防制條例第二條第二項第二款規定明確；又
    二犯毒品危害防制條例第十條之罪，應視被告曾否強制戒治期滿或交付保護管束
    期滿，適用第二十條第三項前段或第二十三條第二項前段之規定。被告前經本院
    八十七年度毒聲字第六二八號裁定送勒戒處所觀察、勒戒，嗣有繼續施用傾向，
    經本院八十七年度毒聲字第七九二號裁定強制戒治，再經本院八十八年度毒聲字
    第四三二號裁定停止強制戒治付保護管束，保護管束期滿後經臺灣屏東地方法院
    檢察署檢察官於八十八年十一月三日以八十八年戒毒偵字第一一○號不起訴處分
    確定等情，有臺灣高等法院被告全國前案紀錄表、臺灣高等法院檢察署刑案紀錄
    簡覆表及法務部在監在押資料表等在卷足憑。依前揭說明，被告經觀察、勒戒後
    ，再經強制戒治、停止強制戒治付保護管束期滿後五年內，另行基於概括犯意再
    施用第二級毒品，核屬毒品危害防制條例第二十三條第二項前段所規定之情形。
    核被告所為，係犯毒品危害防制條例第十條第二項施用第二級毒品罪，其持有安
    非他命之低度行為為施用之高度行為所吸收，不另論罪。又被告多次施用第二級
    毒品安非他命之犯行，時間緊接、方法相近、觸犯犯罪構成要件相同之罪名，顯
    係基於概括犯意，應依連續犯之規定論以一罪，並依法加重其刑。本件公訴人雖
    未敘及被告自九十一年四月十一日起至九十一年六月十九日及移送併辦九十一年
    六月二十一日起至九十一年九月四日連續施用第二級毒品安非他命之犯罪事實，
    惟此部分與已起訴之犯罪事實，具連續犯之裁判上一罪關係，為起訴效力所及，
    本院自應一併予以審理。另本件公訴人固然敘及被告自九十年八月三日起即連續
    施用第二級毒品安非他命，惟被告僅自承自九十年八月底起連續施用之犯罪事實
    ，且尚無證據足資認定其自九十年八月三日起即施用，然因九十年八月三日至同
    年月底施用之事實與本件有罪判決之犯罪事實，具連續犯之裁判上一罪關係，為
    有罪判決效力所及，爰不另為無罪之諭知。查被告前因違反麻醉藥品管理條例案
    件，於八十一年五月二十五日經本院八十一年訴字第一五四號分別判處有期徒刑
    五年二月、四月確定，並定應執行刑五年四月，於八十一年七月二日入監執行，
  於八十三年二月五日假釋出監；復因違反麻醉藥品管理條例及搶奪案件，於八十
    三年十一月五日經台灣彰化地方法院八十三年度訴字第一五四七號分別判處有期
    徒刑四月、一年確定，並定應執行刑一年二月，於八十三年十一月二十五日入監
    執行有期徒刑一年二月，於八十四年十月六日執行完畢，惟前開假釋亦因此而撤
    銷，故於八十四年十月七日接續執行前開假釋之殘刑，於八十五年八月十日再經
    假釋出監，其後又因撤銷假釋，於八十八年三月二十三日再入監執行假釋之殘刑
    ，於九十年五月三十一日縮刑期滿執行完畢，此有卷附臺灣高等法院檢察署刑案
    紀錄簡覆表、台灣屏東地方法院法務部在監在押資料表各一份附卷可據，則其受
    有期徒刑之執行完畢，五年內再犯本件有期徒刑以上之罪，為累犯，應依法遞加
    重其刑。爰審酌被告施用安非他命殘害自身健康，業已坦承犯行，犯後態度尚稱
    良好，其素行、犯罪動機、所生危害等一切情狀，量處如主文所示之刑。再被告
    於九十一年六月二十二日為警查獲扣案之毒品一包（毛重○‧七公克），經鑑定
    呈第二級毒品安非他命反應；又於九十一年九月六日扣案之安非他命一包（毛重
    ○‧三公克），經鑑定均呈第二級毒品甲基安非他命反應，此有屏東縣警察局枋
    寮分局查獲涉嫌毒品危害防制條例案件毒品初步鑑驗報告單二份及屏東縣警察局
    枋寮分局函文一份在卷可稽，經核均為第二級毒品，依毒品危害防制條例第十八
    條第一項前段規定均沒收銷燬之。另九十一九月六日為警查獲扣案之吸食器一組
    、玻璃球吸管三支，被告否認為其所有，而陳志勝則陳稱係陳文祥所有等語（見
    台灣屏東地方法院檢察署九十一年度偵字第一○八九號卷九十一年九月七日訊問
    筆錄），復查無證據足資證明為被告所有，且亦非違禁物，爰不併予宣告沒收之
    ，附此敘明。
據上論斷，應依刑事訴訟法第四百五十二條、第二百九十九條第一項前段，毒品危害
防制條例第十條第二項、第十八條第一項前段，刑法第十一條前段、第五十六條、第
四十七條，判決如主文。
本案經檢察官陳川傑到庭執行職務。
中      華      民      國      九十一      年      十    月  二十九    日
                                      臺灣屏東地方法院刑事第三庭
                                          法  官   洪乙心
右正本證明與原本無異。
如不服本判決應於收受本判決後送達後十日內向本院提出上訴書狀，其未敘述上訴理
由者，並得於提起上訴後十日內向本院補提理由書狀（均須按他造當事人之人數附繕
本 ）「切勿逕送上級法院」
                                          書記官   曾文玲
中      華      民      國      九十一      年      十    月  二十九    日
毒品危害防制條例第十條第二項
施用第二級毒品者，處三年以下有期徒刑。
